【裁判字號】    95,台抗,462
【裁判日期】    950727
【裁判案由】    聲請假處分
【裁判全文】
最高法院民事裁定              九十五年度台抗字第四六二號
    再 抗告 人  晨星半導體股份有限公司
                        樓之1.
    法定代理人  甲○○
    訴訟代理人  馮博生律師
                林秀怡律師
                林鈺珊律師
上列再抗告人因與相對人瑞昱半導體股份有限公司間聲請假處分
事件，對於中華民國九十五年四月十七日台灣高等法院裁定（九
十五年度抗字第二五六號），提起再抗告，本院裁定如下：
    主  文
再抗告駁回。
再抗告訴訟費用由再抗告人負擔。
    理  由
按法院定擔保金額而為准許假處分之裁定者，該項擔保係備供債
務人因假處分所受損害之賠償，其金額之核定，應以債務人因假
處分可能受到之損害，或因供擔保所受之損害額為衡量標準。本
件再抗告人執伊與相對人均為 LCD顯示器控制晶片之積體電路設
計廠商，就該晶片市場處於直接競爭關係，相對人於民國九十四
年六月七日指稱再抗告人侵害其所發明之第一八○四二一號「自
動調整阻抗匹配的電路與方法」專利權，受有損害為由，聲請法
院對再抗告人為假扣押，獲裁定准許，並持該假扣押裁定，對再
抗告人之設備、成品等實施假扣押，影響再抗告人之營運，為排
除及防止相對人繼續侵害再抗告人之營業權及公平競爭權益，而
聲請台灣新竹地方法院（下稱新竹地院）為定暫時狀態之假處分
，經新竹地院裁定准再抗告人於提供新台幣（下同）一億二千三
百萬元或等值之新竹國際商銀可轉讓定期存單為相對人擔保後，
在雙方本案訴訟判決確定前，得自行或委託他人設計、研發、製
造、生產、使用、加工、銷售、銷售要約、陳列、進口、出口及
其他生產Tsunami系列LCD顯示器控制晶片，亦得以媒體刊登廣告
、散佈產品目錄、產品展示會、說明會或其他方式為推廣促銷之
行為，相對人應容忍之，且不得直接或間接為任何妨礙、干擾、
阻止或其他類似行為。再抗告人主張核定之基準有誤，所核定之
金額過高，向原法院提起抗告。原法院以：擔保金額之核定應以
相對人因本件定暫時狀態處分所受之損害為準。新竹地院審酌前
開 LCD顯示器控制晶片於國內有六家公司供應，若再抗告人所生
產之Tsunami系列LCD顯示器控制晶片不參與競爭，則相對人每年
即可增加再抗告人前開產品銷售額之五分之一，故再抗告人如仍
可參與競爭，該部分即為相對人因本件定暫時狀態處分所受之損
害。依Display Search公司所作之報告及電子時報相關資料估計
，再抗告人九十三年度前開產品之銷售額約為十億二千四百萬元
，復參照財政部所公佈之「九十三年度營利事業各業所得額標準
及同業利潤標準」中有關電腦週邊產品標準淨利率百分之十二推
算，相對人每年因本件定暫時狀態處分所受之損害應為二千四百
六十萬元，再考量兩造間本案訴訟案情複雜，非經五年無法確定
，乃酌定擔保金額為一億二千三百萬元。再抗告人無非主張Tsu-
nami系列LCD顯示器控制晶片之輸入界面包括DVI界面及類比界面
，相對人前開專利權僅須應用於前者，及 DVI界面之顯示器控制
晶片僅佔每年銷售額之百分之三十，擔保金額應核定為三千六百
九十萬元始為適當云云。惟再抗告人未證明相對人之專利權僅能
適用於DVI界面之LCD顯示器控制晶片，且再抗告人聲請定暫時狀
態處分範圍既以全部Tsunami系列LCD顯示器控制晶片為標的，自
應以全部Tsunami系列LCD顯示器控制晶片為基礎計算系爭擔保金
額等詞，爰維持新竹地院裁定，駁回再抗告人之抗告，經核於法
並無不合。查再抗告人提出所謂之「專家意見」，固載稱：「星
辰公司液晶顯示器控制晶片之類比輸入界面不須要調整阻抗匹配
也不應具有調整阻抗匹配設計」字樣，惟原裁定業已敘明再抗告
人係以全部Tsunami系列LCD顯示器控制晶片為聲請定暫時狀態處
分之標的，則其按全部Tsunami系列LCD顯示器控制晶片為基礎計
算系爭擔保金額，即無不合。Tsunami系列LCD顯示器控制晶片之
輸入使用類比界面, 是否與相對人之前開專利權完全無涉，兩造
既有爭執，且涉實體爭執，即有待本案訴訟解決，尚非定暫時狀
態處分之保全程序所得過問。再抗告意旨，猶執原法院就該「專
家意見」未予斟酌調查云云，指摘原裁定不當，聲明廢棄，自難
認為有理由。
據上論結，本件再抗告為無理由。依民事訴訟法第四百九十五條
之一第二項、第四百八十一條、第四百四十四條第一項、第四百
四十九條第一項、第九十五條、第七十八條，裁定如主文。
中    華    民    國  九十五  年    七    月  二十七  日
                      最高法院民事第二庭
                          審判長法官  蕭  亨  國
                                法官  陳  淑  敏
                                法官  葉  勝  利
                                法官  陳  碧  玉
                                法官  王  仁  貴
      本件正本證明與原本無異
                                      書  記  官
中    華    民    國  九十五  年    八    月    九    日
                                                Ａ


司法院資訊處製作；財團法人民間司法改革基金會備份。
